臺灣士林地方法院刑事判決　　　　　　 96年度交易字第487號
公　訴　人　臺灣士林地方法院檢察署檢察官
被　　　告　乙○○
上列被告因過失致死案件，經檢察官提起公訴（96年度偵字第61
73號），被告於準備程序中就被訴事實為有罪之陳述，本院裁定
改依簡式審判程序審理，並判決如下：
    主  文
乙○○因過失致人於死，處有期徒刑伍月，如易科罰金，以新臺
幣壹仟元折算壹日。緩刑貳年，並應給付新臺幣貳拾貳萬元予甲
○○及李麗花，給付方式為自中華民國玖拾柒年壹月起，每月壹
期，計貳拾貳期，每期於每月拾伍日給付新臺幣壹萬元，至給付
完畢為止，如有壹期不履行，視為全部到期。
    事  實
一、乙○○於96年5 月12日晚上7 時許，駕駛車牌3837-GZ 號自
    用小客車，沿臺北縣汐止市○○○路往中興路方向行駛，於
    同日晚上7 時18分許，行駛至臺北縣汐止市○○○路392 巷
    口，欲左轉進入福德一路392 巷時，其本應注意車前狀況，
    且左轉彎時，應行至交岔路口中心處左轉，並不得占用來車
    道搶先左轉，而依當時情形為路面乾燥並無障礙物，且視距
    良好，並無何不能注意之情事，詎乙○○竟疏於注意及此，
    未達交岔路口中心處，即貿然搶先左轉，逆向在對向車道撞
    及行走於臺北縣汐止市○○○路392 巷之陳念絲，致陳念絲
    受有頭部外傷併顱骨骨折及嚴重腦挫傷、胸腹部挫傷、全身
    多處擦挫傷之傷害，經送醫急救後，仍於同年5 月13日凌晨
    5 時41分許，因血胸不治死亡。乙○○於臺北縣政府警察局
    交通警察隊汐止分隊警員陳駿瑋到場後，自首過失致死犯罪
    ，並接受裁判。
二、案經被害人陳念絲之父甲○○訴由臺北縣政府警察局汐止分
    局報告臺灣士林地方法院檢察署檢察官偵查起訴。
    理  由
一、訊據被告乙○○對上開時、地，因上開駕駛行為致被害人陳
    念絲死亡之事實坦承不諱，核與告訴人甲○○指訴之情節相
    符，並有證人即案發當時與被害人一同行走於前開路段之被
    害人哥哥陳志遠於警詢中證述明確（見96年偵字第6173號卷
    第12至13頁）可參，復有道路交通事故現場圖、道路交通事
    故調查報告表(一)、(二)各1 紙、現場相片24幀、臺北縣政府警
    察局交通事故談話紀錄表1 份在卷（見偵查卷第16至17、第
    18 至19 頁、21至31頁、96年度相字第326 號卷第7 頁）可
    資佐證，且被害人陳念絲係因本件車禍致受有事實欄所示之
    傷勢，因而導致血胸死亡，業經臺灣士林地方法院檢察署檢
    察官督同法醫師相驗明確，有該署相驗筆錄、相驗屍體證明
    書及國防醫學院三軍總醫院附設民眾診療服務處出具之診斷
    證明書各1 份在卷（見96年度相字第326 號卷第32頁、偵查
    卷第32頁）可參，應堪認定。按汽車行駛至交岔路口，其行
    進、轉彎，應依下列規定：「五、左轉彎時，應距交岔路口
    三十公尺前顯示方向燈或手勢，換入內側車道或左轉車道，
    行至交岔路口中心處左轉，並不得占用來車道搶先左轉。」
    ，道路交通安全規則第102 條第1 項第5 款定有明文，且依
    上開道路交通事故調查報告表(一)所示，當時情形為路面乾燥
    並無障礙物，且視距良好，並無不能注意之情事，詎被告於
    上揭時、地駕駛車輛，應注意能注意而不注意上開規定，竟
    未達交岔路口中心處，即逕行搶先左轉，以致肇事，被告之
    行為自有過失，且被告之過失行為與被害人死亡之結果間具
    有相當因果關係。是本件事證明確，被告犯行堪以認定。
二、核被告所為，係犯刑法第276 條第1 項之過失致人於死罪。
    被告於犯罪未被有偵查權之機關或公務員發覺前，向到場處
    理之員警自首犯行，並接受審判，有臺北縣政府警察局汐止
    分局道路交通事故肇事人自首情形紀錄表在卷（見96年度偵
    字第6173號卷第20頁）可佐，乃依自首之規定減輕其刑。爰
    審酌被告過失程度之非輕，惟肇事後坦承犯行、態度良好，
    並與告訴人甲○○達成民事和解，賠償新臺幣（下同）105
    萬元，有本院審理筆錄及和解筆錄在卷（見本院卷第11頁）
    可稽，告訴人甲○○並當庭表示願意原諒被告（見本院卷第
    11 頁） 等一切情狀，量處如主文所示之刑，並諭知易科罰
    金之折算標準。末查被告前未曾受有期徒刑以上刑之宣告，
    有臺灣高等法院被告前案紀錄表在卷可按，其因過失致犯本
    罪，經此教訓，當知謹慎，信無再犯之虞，本院認以暫不執
    行為適當，爰依刑法第74條第1 項第1 款規定，宣告被告緩
    刑2 年，並依和解筆錄所載尚未給付之賠償款，諭知被告應
    給付22萬元予甲○○及李麗花，給付方式為97年1 月起，每
    月1 期，計22期，每期於每月15日給付1 萬元，至給付完畢
    為止，如有1 期不履行，視為全部到期，以啟自新。
據上論斷，應依刑事訴訟法第273 條之1 第1 項、第299 條第1
項前段，刑法第276 條第1 項、第41條第1 項前段、第62條前段
、第74條第1 項第1 款、第2 項第3 款，刑法施行法第1 條之1
第1 項、第2 項前段，判決如主文。
本案經檢察官林宏松到庭執行職務。
中　　華　　民　　國　　96　　年　　8 　　月　　7 　　日
　　　　　　　　　刑事第一庭法  官  雷雯華
以上正本證明與原本無異。
如不服本判決應於送達後10日內向本院提出上訴狀
                            書記官  陳如玲
中　　華　　民　　國　　96　　年　　8 　　月　　7 　　日
附錄本案論罪科刑法條全文：
刑法第276條第1項
因過失致人於死者，處2 年以下有期徒刑、拘役或2,000 元以下
罰金。
